臺灣苗栗地方法院刑事判決　　　　　　　 96年度易字第991號
公　訴　人　臺灣苗栗地方法院檢察署檢察官
被　　　告　乙○○
　　　　　　　　　　另案於臺灣臺中監獄苗栗分監執行中
被　　　告　甲○○
上列被告等因竊盜等案件，經檢察官提起公訴（96年度偵字第35
49號、第3979號、第4330號、第4714號），本院以簡式審判審理
，判決如下：
    主  文
乙○○犯竊盜罪，累犯，處有期徒刑肆月【即犯罪事實欄一部分
】；又犯竊盜罪，累犯，處有期徒刑肆月【即犯罪事實欄二附表
編號1 部分】；又犯夜間侵入住宅竊盜罪，累犯，處有期徒刑捌
月【即犯罪事實欄二附表編號2 部分】；又犯攜帶兇器竊盜罪，
累犯，處有期徒刑捌月【即犯罪事實欄二附表編號3 部分】；又
犯毀越安全設備竊盜罪，累犯，處有期徒刑捌月【即犯罪事實欄
二附表編號4 部分】。應執行有期徒刑壹年拾月。
甲○○故買贓物，累犯，處有期徒刑肆月，如易科罰金，以新臺
幣壹仟元折算壹日。
　　事  實
一、乙○○曾犯贓物、毒品危害防制條例等罪，經本院分別判處
    有期徒刑5 月、6 月、10月確定，上述案件接續執行於民國
    95 年5月2 日縮短刑期假釋出獄，假釋期間交付保護管束，
    甫於95年6 月23日保護管束期滿未經撤銷假釋，視為執行完
    畢（構成累犯）；甲○○曾因違反毒品危害防制條例案件，
    經本院判處有期徒刑6 月確定，甫於94年5 月26日易科罰金
    執行完畢（構成累犯），均猶不知悔改。詎乙○○竟意圖為
    自己不法之所有，於96年5 月14日上午7 時許，在苗栗縣苗
    栗市○○路905 號之南苗停車場辦公室內，竊取丁○○所保
    管之宏碁牌電腦1 台，得手後，即於同日上午7 時許，前往
    苗栗市高苗里21鄰三山23號之甲○○住處，將前開電腦交付
    予甲○○，用以清償前向甲○○之借款新臺幣（下同）8000
    元，甲○○亦明知前開電腦為來源不明之贓物，且乙○○交
    付前開電腦係清償債務之用，仍予收受抵償前述債權而故買
    之。嗣於同年月15日中午12時30分許，為警在苗栗市○○路
    、國華路口，發覺甲○○所駕駛之車號不詳小貨車形跡可疑
    ，上前盤查，並在該自小貨車上查獲該失竊電腦，始循線查
    知上情。
二、乙○○另意圖為自己不法之所有，於附表所示時間、地點，
    分別竊取附表所示戊○○、己○○、辛○○、丙○○等人所
    有之電線、現金、 MP3及筆記型電腦等財物，得手後現金留
    供己用，其餘財物則變賣花用。嗣於96年10月2日下午6時30
    分許，為警在苗栗縣苗栗市○○路晶華遊藝場前查獲，始查
    知上情。
三、案經苗栗縣警察局移送、苗栗縣警察局苗栗分局報告臺灣苗
    栗地方法院檢察署檢察官偵查起訴。
    理  由
一、訊據被告乙○○、甲○○對於上述犯罪事實均坦承不諱，核
    與證人即同案被告乙○○、甲○○證述的情節相符，復與證
    人謝佳怡證述的情形相合，亦與證人即被害人丁○○證述的
    失竊情節相符，復有贓物認領保管單1 份、照片2 張在卷可
    憑【以上為犯罪事實欄一部分】；且與證人即被害人戊○○
    、己○○、辛○○、丙○○、庚○○等人證述的失竊情節相
    符，又與證人黃順龍、李秉洪證述之情若合符節。復有監視
    器翻拍畫面14張（丸松飯店遭竊案）、監視器翻拍畫面6 張
    （被害人己○○住處遭竊案）、內政部警政署刑事警察局鑑
    驗書1 份、贓物認領保管單1 份、車籍資料- 基本資料詳細
    畫面、現場照片16張等物在卷可考【以上為犯罪事實欄二附
    表編號1 、2 、3 、4 部分】。是被告乙○○、甲○○的自
    白與犯罪事實相符，被告乙○○上述竊盜、加重竊盜犯行；
    被告甲○○故買贓物之犯行，洵堪認定。
二、核被告乙○○所為，係犯刑法第320 條第1 項竊盜罪【即犯
    罪事實欄一及犯罪事實欄二編號1 部分】、刑法第321 條第
    1 項第1 款之夜間侵入住宅竊盜罪【即犯罪事實欄二附表編
    號2 部分】、刑法第321 條第1 項第3 款之攜帶兇器竊盜罪
    、刑法第354 條之毀損器物罪【即犯罪事實欄二附表編號3
    部分】、刑法第刑法第321 條第1 項第2 款之毀越安全設備
    竊盜罪、刑法第354 條之毀損器物罪【即犯罪事實欄二附表
    編號4 部分】；被告甲○○所為，係犯刑法第349 條第2 項
    的故買贓物罪。又被告乙○○所為犯罪事實欄二附表3 之攜
    帶兇器竊盜罪、毀損器物罪，及犯罪事實欄二附表編號4 之
    毀越安全設備竊盜罪、毀損器物罪，各係以1 行為觸犯2 罪
    名，各自為想像競合犯，應依刑法第55條之規定，各自從1
    重之刑法第321 條第1 項第3 款攜帶兇器竊盜罪、刑法第32
    1 條第1 項第2 款毀越安全設備竊盜罪處斷。又被告乙○○
    、甲○○有犯罪事實欄一所載的前科紀錄，分別於95年6 月
    23日、94年5 月26日執行完畢，有臺灣高等法院被告前案紀
    錄表2 份在卷可佐。其等2 人於前述有期徒刑執行完畢後5
    年內，再故意犯本件犯罪事實欄一及犯罪事實欄二之5 次竊
    盜罪（被告乙○○部分）、贓物罪（被告甲○○部分），均
    為累犯，均應依刑法第47條第1 項規定加重其刑。被告乙○○上述5 次竊盜犯行，犯意個別，行為互殊，應予以分論併
    罰。爰審酌被告乙○○、甲○○分別有上述前科紀錄，素行
    均非佳，且其等2 人於年輕力壯的情形下，不思以正途賺取
    金錢，竟竊取被害人的財物（被告乙○○部分）、故買贓物
    （被告甲○○部分），實不足取，原均應予以重罰。但衡酌
    被告乙○○、甲○○均坦承犯行，犯後態度尚佳，且節省有
    限的司法資源。並分別考量其等2 人之犯罪的動機、目的、
    手段、竊取的財物數量非多、購買電腦1 台之贓物等一切情
    狀，分別量處如主文所示之刑，並就被告乙○○部分定其應
    執行刑；復就被告甲○○部分，諭知易科罰金之折算標準。
    末查，檢察官對被告乙○○上述5 次竊盜犯行，具體求處應
    執行有期徒刑3 年6 月，復認其有犯罪習慣，請求本院宣告
    其強制工作；對被告甲○○部分求處有期徒刑6 月。但因被
    告乙○○、甲○○2 人犯罪後坦承犯行，犯後態度良好，節
    省司法資源乙節，應與否認犯行浪費司法資源之被告的量刑
    ，作一區隔，以鼓勵犯罪後之被告坦承犯行，誠實面對司法
    ，接受法律的制裁。再衡酌被告乙○○所竊取的財物非多，
    價值尚非高昂；被告甲○○故買之贓物為電腦1 台，數量非
    多，價值亦非高昂等情，因認檢察官的求刑，稍嫌過重，略
    予調減。復就被告乙○○的犯罪情節及次數觀察，認被告乙○○的上述竊盜犯行，尚未達有犯罪習慣之程度，目前尚無
    宣告強制工作的必要，併此敘明。
據上論斷，應依刑事訴訟法第284 條之1 、第273 條之1 第1 項
、第299 條第1 項前段，刑法第320 條第1 項、第321 條第1 項
第1 款、第2 款、第3 款、第354 條、第349 條第2 項、第55條
、第47條第1 項、第41條第1 項前段、第51條第5 款，刑法施行
法第1 條之1 ，判決如主文。
本案經檢察官陳佞如到庭執行職務。
中　　華　　民　　國　　96　　年　　11　　月　　29　　日
                  刑事第三庭    法　官  呂曾達
以上正本證明與原本無異。
如不服本判決，應於判決送達後10日內向本院提出上訴狀（應抄
附繕本），其未敘述上訴理由者，應於上訴期間屆滿後20日內補
提理由書狀於本院，上訴於臺灣高等法院臺中分院。告訴人或被
害人如對於本判決不服者，應具備理由請求檢察官上訴，其上訴
期間之計算係以檢察官收受判決正本之日期為準。
                                書記官  許千士
中　　華　　民　　國　　96　　年　　11　　月　　30　　日
附錄本案論罪科刑法條全文：
刑法第320 條第1 項、第321 條第1 項第1 款、第2 款、第3 款
、第354 條。
中華民國刑法第320條
（普通竊盜罪、竊佔罪）
意圖為自己或第三人不法之所有，而竊取他人之動產者，為竊盜
罪，處 5 年以下有期徒刑、拘役或 5 百元以下罰金。
意圖為自己或第三人不法之利益，而竊佔他人之不動產者，依前
項之規定處斷。
前二項之未遂犯罰之。
中華民國刑法第321條
（加重竊盜罪）
犯竊盜罪而有左列情形之一者，處 6 月以上、 5 年以下有期徒
刑：
一  於夜間侵入住宅或有人居住之建築物、船艦或隱匿其內而犯
    之者。
二  毀越門扇、牆垣或其他安全設備而犯之者。
三  攜帶兇器而犯之者。
四  結夥三人以上而犯之者。
五  乘火災、水災或其他災害之際而犯之者。
六  在車站或埠頭而犯之者。
前項之未遂犯罰之。
中華民國刑法第354條
（毀損器物罪）
毀棄、損壞前二條以外之他人之物或致令不堪用，足以生損害於
公眾或他人者，處2 年以下有期徒刑、拘役或5 百元以下罰金。
┌─┬──────┬───────┬────┬─────┬────┐
│編│竊盜時間    │竊盜地點、手法│被害人  │失竊財物  │所犯法條│
│號│            │              │        │          │        │
├─┼──────┼───────┼────┼─────┼────┤
│  │            │苗栗縣苗栗市中│戊○○  │電線10捆（│刑法第32│
│1 │96年6月26日 │山路658號丸松 │        │價值約新台│0 條第1 │
│  │凌晨3時許   │飯店頂樓      │        │幣13萬元）│項。    │
├─┼──────┼───────┼────┼─────┼────┤
│  │96年6月28日 │苗栗縣苗栗市中│己○○  │現金約1萬6│刑法第32│
│2 │凌晨1時10分 │正路722號之劉 │        │千元、刮鬍│1 條第1 │
│  │許之夜間    │清溪住處（趁劉│        │刀、翻譯機│項第1 款│
│  │            │清溪住處大門未│        │、己○○所│。      │
│  │            │關，入內竊取財│        │有之汽機車│        │
│  │            │物）。        │        │駕照、借書│        │
│  │            │              │        │證、裁判證│        │
│  │            │              │        │、周郁枝所│        │
│  │            │              │        │有之汽機車│        │
│  │            │              │        │駕照等財物│        │
│  │            │              │        │。        │        │
├─┼──────┼───────┼────┼─────┼────┤
│  │96年7月1日下│苗栗縣苗栗市恭│辛○○  │背包2個（ │刑法第32│
│3 │午5時許     │敬路222號前道 │（被害人│內含MP3隨 │1 條第1 │
│  │            │路（持客觀上足│提出告訴│身聽1個、 │項第3款 │
│  │            │供兇器使用之十│）。    │行動電話電│、第354 │
│  │            │字起子1支，砸 │        │池1個、充 │條。    │
│  │            │毀辛○○停放路│        │電座槽1個 │        │
│  │            │邊之車牌9L－04│        │、行動電話│        │
│  │            │38號自小客車右│        │耳機2個、 │        │
│  │            │前乘客坐玻璃後│        │現金約200 │        │
│  │            │，竊取該車內財│        │元）      │        │
│  │            │物，十字起子未│        │          │        │
│  │            │扣案）。      │        │          │        │
├─┼──────┼───────┼────┼─────┼────┤
│  │96年10月2日 │苗栗縣苗栗市中│        │BENQ筆記型│刑法第32│
│4 │下午2時許   │正路966巷7號2 │丙○○  │電腦1台、 │1 條第1 │
│  │            │樓205室（以打 │庚○○  │NIKE球鞋1 │項第2款 │
│  │            │火機燃燒毀損謝│（被害人│雙及背包1 │（業經檢│
│  │            │運華所有，現由│提出告訴│個等物。  │察官於審│
│  │            │丙○○承租之居│）。    │          │理時補正│
│  │            │處的紗窗安全設│        │          │此法條在│
│  │            │備後，踰越入內│        │          │案）、第│
│  │            │後，竊取丙○○│        │          │354條。 │
│  │            │所有之財物）。│        │          │        │
└─┴──────┴───────┴────┴─────┴────┘
